【裁判字號】    97,重訴,26
【裁判日期】    970509
【裁判案由】    清償借款
【裁判全文】
臺灣臺北地方法院民事判決              97年度重訴字第26號
原      告  兆豐國際商業銀行股份有限公司
法定代理人  呂桔誠
訴訟代理人  陳丁章律師
被      告  尊龍汽車客運股份有限公司
法定代理人  甲○○
訴訟代理人  丁○○
被      告  宏南通運有限公司
            泰岩企業有限公司
兼上二人
法定代理人  乙○○
上列當事人間清償借款事件，本院於民國97年4月25日言詞辯論
終結，判決如下：
    主  文
被告應連帶給付原告新台幣肆仟壹佰拾萬元，及自民國九十
六年六月一日起至清償日止，按年息百分之三．六一計算之利息
；並自民國九十六年六月一日起，逾期在六個月以內部分，按上
開利率百分之十，逾期超過六個月部分，按上開利率百分之二十
計算之違約金。
原告其餘之訴駁回。
訴訟費用由被告尊龍汽車客運股份有限公司、宏南通運有限公司
、泰岩企業有限公司、乙○○連帶負擔。
本判決於原告以新台幣壹仟肆佰萬元供擔保後，得假執行。
原告其餘假執行之聲請駁回。
    事實及理由
甲、程序部分
一、按因合併而消滅之股份有限公司，其權利義務，應由合併後
    存續或另立之公司承受。公司法第319條準用第75條定有明
    文。查交通銀行股份有限公司（下稱交通銀行）於民國95年
    8月21日與中國國際商業銀行股份有限公司（下稱中國國際
    商業銀行）合併，交通銀行為消滅公司，中國國際商業銀行
    為存續公司，中國國際商業銀行並於合併後更明為兆豐國際
    商業銀行股份有限公司，原交通銀行之權利義務關係由合併
    後存續並更名之原告依據前開公司法規定概括承受。
二、原告之法定代理人於訴訟繫屬中變更為呂桔誠，原法定代理
    人丙○○之法定代理權消滅，經呂桔誠依民事訴訟法第170
    條、175條規定，聲明承受訴訟，應予准許。
三、被告宏南通運有限公司、泰岩企業有限公司及劉宇彰均未於
    最後言詞辯論期日到場，核無民事訴訟法第386條各款所列
    情形，爰依原告之聲請，由其一造辯論而為判決。
乙、實體部分：
一、原告主張：訴外人勝山財務股份有限公司將其對被告尊龍汽
    車客運股份有限公司（下稱尊龍公司）之債權新台幣（以下
    同）新台幣53,647,130元讓與原告，並邀同被告宏南通運有
    限公司（下稱宏南公司）、泰岩企業有限公司（下稱泰岩公
    司）及乙○○為連帶保證人，於民國95年1月24日共同簽訂
    000-00-00000-0及000-00-00000-0債權讓與契約。約定該筆
    債務之償還期限為5年，自民國95年1月30日起償還第一期款
    ，以每月為一期，分60期攤還本金，約定利息按年息3.61%
    計算，如逾清償期未履行債務，本金自到期日起，逾期在六
    個月以內部分，按上開利率之一成，逾期超過六個月部分，
    按上開利率之二成，計付違約金；利息自應繳息日起，逾期
    在六個月以內部分，按上開利率加計一成，逾期超過六個月
    部分，按上開利率加計二成，計付違約金。詎自民國96年6
    月1日起，被告尊龍公司即拒不繳付本息，迭次催討，迄未
    受償，依約其債務視為全部到期，其尚積欠本金41,330,000
    元，及自96年6月1日起之利息暨違約金。次依被告等所立
    000-00-00000-0及000-00-0 0000-0債權讓與契約第1條4.4
    及4.8之規定，「被告宏南通運有限公司、泰岩企業有限公
    司、乙○○就被告尊龍汽車客運股份有限公司所欠原告債務
    ，均願負連帶清償之責，並拋棄先訴抗辯權」，則被告宏南
    公司、泰岩公司及乙○○對本件債務應負連帶清償之責。為
    此依法起訴，求為判決如聲明。聲明：被告應連帶給付原告
    41,330,000元，及自96年6月1日起至清償日止，按年息3.61
    %計算之利息；並自96年6月1日起，逾期在六個月以內部分
    ，按上開利率10%，逾期超過六個月部分，按上開利率20%；
    利息自96年6月1日起，逾期在六個月以內部分，按上開利率
    10%，逾期超過六個月部分，按上開利率20%計付違約金。
二、被告尊龍公司則以原告自訴外人勝山財務股份有限公司受讓
    系爭債權，而原告及勝山財務股份有限公司均向被告求償，
    故系爭債權是重複請求等語，資為抗辯。聲明：請求駁回原
    告之訴及假執行之聲請。
三、被告宏南公司、泰岩公司及乙○○未於最後言詞辯論期日到
    場，亦未提出準備書狀作何聲明或陳述。惟其前曾到庭陳述
    ：就金額沒有意見，但被告是被告尊龍公司之連帶保證人，
    應由被告尊龍公司負責清償為是等語，資為抗辯。
四、得心證之理由：
  (一)原告主張之事實，已據其提出與所述相符之行政院金融監督
    管理委員會函影本、編號000-00-00000-0及000-00-00000-0
    債權讓與契約正本、郵局存證信函影本一件為證，被告清償
    情形即如后附償還本金明細表。被告尊龍公司就系爭債權重
    複請求並未證明，其空言抗辯自難採信；其餘被告對於原告
    主張之事實，並不爭執，依民事訴訟法第280條第1項規定，
    對原告主張之前開事實，視同自認，堪信為真實。被告尊龍
    公司未依約向原告清償，債務經視為全部到期，其餘被告為
    連帶保證人，依法應負連帶清償責任。
  (二)原告請求「被告應給付原告41,330,000元，及自96年6月1日
    起至清償日止，按年息3.61 %計算之利息；並自96年6月1日
    起，逾期在六個月以內部分，按上開利率10%，逾期超過六
    個月部分，按上開利率20%；利息自96年6月1日起，逾期在
    六個月以內部分，按上開利率10%，逾期超過六個月部分，
    按上開利率20%計付違約金。」，即被告就遲延給付之利息
    應自96年6月1日起支付違約金，惟原告並未證明被告於96
    年6月1日有應付而未付之利息存在，亦未能計算利息金額，
    故原告請求就利息支付違約金不予准許。
  (三)從而，原告依契約及連帶保證之法律關係，請求被告連帶給
    付如主文第1項所示之本金、利息及違約金，為有理由，應
    予准許；逾此範圍之請求則無理由，應予駁回。
五、假執行之宣告：原告陳明願供擔保，聲請宣告假執行，就原
    告勝訴部分核無不合，爰酌定相當擔保金額准許之；就敗訴
    部分，其假執行失所依據，併予駁回。
六、本件事證已臻明確，兩造其餘主張陳述及所提之證據，經本
    院斟酌後，認與判決結果不生影響，均毋庸再予論述，附此
    敘明。
七、結論：原告之訴為有一部有理由，一部無理由，依民事訴訟
    法第385條第1項前段、79條、第85條第2項，第390條第2項
    判決如主文。
中    華    民    國    97    年    5     月    9     日
                  民事第五庭    法  官  林妙黛
以上正本係照原本作成
如對本判決上訴，須於判決送達後20日內向本院提出上訴狀
中    華    民    國    97    年    5     月    9     日
                                書記官  陳怡君


司法院資訊處製作；財團法人民間司法改革基金會備份。
